【裁判字號】    94,訴,782
【裁判日期】    950120
【裁判案由】    違反毒品危害防制條例
【裁判全文】
臺灣屏東地方法院刑事判決               94年度訴字第782號
公  訴  人  臺灣屏東地方法院檢察署檢察官
被      告  甲○○
上列被告因違反毒品危害防制條例案件，經檢察官提起公訴（94
年度毒偵字第1045號）及移送併辦（臺灣屏東地方法院檢察署94
年度毒偵字第2855號、第2207號、臺灣高雄地方法院檢察署94年
度毒偵字第9735號），被告於本院準備程序中就被訴事實為有罪
之陳述，經本院合議庭裁定由受命法官獨任依簡式審判程序審理
，判決如下：
    主  文
甲○○連續施用第一級毒品，累犯，處有期徒刑壹年陸月，扣案
沾有第一級毒品海洛因殘渣之注射針筒壹支沒收銷燬之。
    事  實
一、甲○○曾因違反肅清煙毒條例案件，經法院判處有期徒刑4
    年7 月確定，且曾先後經2 次撤銷假釋，所餘殘刑為2 年1
    月；又於民國89年間因竊盜案件，經本院89年度易字第1048
    號判處有期徒刑1 年8 月，嗣經臺灣高等法院高雄分院89年
    度上易字第1846號判決上訴駁回確定，經與上開殘刑接續執
    行，嗣於93年7 月5 日假釋出監，甫於同年8 月15日保護管
    束期滿，假釋未經撤銷，以已執行論。又因施用毒品案件，
    經本院89年度毒聲字第1782號裁定送觀察、勒戒後，因認有
    繼續施用毒品傾向，再經本院89年度毒聲字第1962號裁定令
    入戒治處所施以強制戒治，其間因戒治成效良好，又經本院
    裁定停止戒治，嗣於90年8 月27日保護管束期滿，並經臺灣
    屏東地方法院檢察署檢察官於90年8 月31日以90年度戒毒偵
    字第297 號為不起訴處分確定。詎其仍不知戒絕毒癮，又於
    5 年內，基於施用第一級毒品海洛因之概括犯意，自93年12
    月間起，至同年10月28日22時許止，在其位於屏東縣東港鎮
    ○○路14號住處，以將毒品海洛因稀釋後注入針筒，再注射
    血管之方式，連續施用第一級毒品海洛因多次，平均每日施
    用1 次。嗣先後4 次為警查獲：
  1.94年4 月6 日16時50分許，在高雄市○鎮區○○路與凱旋路
    之交岔路口，因形跡可疑為警攔檢查獲。
  2.94年4 月19日10時5 分許，為警在其上開住處查獲，並扣得
    其所有且供施用毒品海洛因所用而沾有毒品海洛因殘渣之注
    射針筒1 支。
  3.94年10月27日14時40分許，在高雄市○○區○○路與復興路
    之交岔路口，因形跡可疑為警攔檢查獲。
  4.94年10月29日14時30分許，為警在鄧玉山位於屏東縣崁頂鄉
    ○○路12之20號住處查獲。
二、案經屏東縣警察局東港、潮州分局報告臺灣屏東地方法院檢
    察署檢察官、高雄市政府警察局苓雅分局報告臺灣高雄地方
    法院檢察署檢察官偵查起訴、移送併辦（移送併辦部分含臺
    灣高雄地方法院檢察署檢察官呈請臺灣高等法院高雄分院檢
    察署令轉臺灣屏東地方法院檢察官偵辦）。
    理  由
一、本件被告甲○○所犯係死刑、無期徒刑、最輕本刑為三年以
    上有期徒刑以外之罪，其於本院準備程序中就被訴事實為有
    罪之陳述，經本院合議庭裁定由受命法官獨任依簡式審判程
    序，先予敘明。
二、上揭事實，訊據被告甲○○於本院審理中坦承不諱，而被告
    遭查獲後為警採尿經送檢驗結果，均呈嗎啡陽性反應，有台
    灣檢驗科技股份有限公司濫用藥物尿液檢驗報告、高雄市立
    凱旋醫院濫用藥物尿液檢驗報告各2 紙在卷可稽，復有被告
    所有，且供施用毒品海洛因所用之注射針筒1 支扣案可佐。
    又上開扣案針筒，經送請專業機構鑑定結果，確含有第一級
    毒品海洛因成分，亦有高雄醫學大學附設中和紀念醫院檢驗
    報告1 紙附卷可按，足認被告之自白，應與事實相符，堪予
    採信。查被告前因施用毒品案件，經本院89年度毒聲字第
    1782 號 裁定送觀察、勒戒後，因認有繼續施用毒品傾向，
    再經本院89年度毒聲字第1962號裁定令入戒治處所施以強制
    戒治，其間因戒治成效良好，又經本院裁定停止戒治，嗣於
    90年8 月27日保護管束期滿，經臺灣屏東地方法院檢察署檢
    察官於90年8 月31日以90年度戒毒偵字第297 號為不起訴處
    分確定，亦有臺灣屏東地方法院檢察署刑案資料查註紀錄表
    、同署全國施用毒品案件紀錄表、臺灣高等法院被告前案紀
    錄表各1 份附卷可考，是被告上開於強制戒治執行完畢5 年
    內施用第一級毒品犯行，自應依法論科。
三、按海洛因係毒品危害防制條例所定之第一級毒品，不得非法
    施用，是核被告所為，係犯毒品危害防制條例第十條第一項
    之施用第一級毒品罪。被告為施用毒品海洛因而持有毒品之
    低度行為，已為其施用之高度行為所吸收，不另論罪。被告
    於上開長達6 個多月之犯罪期間內，多次施用毒品之犯行，
    均時間緊接（但並非無法強行區隔，如數分鐘、數小時內）
    ，方法相同，觸犯構成要件相同之罪（各行為均可視為獨立
    犯罪，而非僅為1 個犯罪行為之數舉動），顯係基於概括犯
    意反覆為之，均為連續犯，應依刑法第56條規定論以1 罪，
    並加重其刑，檢察官併辦意旨（臺灣屏東地方法院檢察署94
    年度毒偵字第2855號）認屬接續犯，容有誤會。再併辦意旨
    所指被告另於上開1.、3.、4.所示時地為警查獲、及被告於
    本院審理中自白連續施用毒品海洛因迄至94年10月28日止之
    犯行，雖未經起訴，然與起訴部分具有連續犯之裁判上一罪
    關係，為起訴效力所及（復經檢察官於本院審理中當庭更正
    起訴事實），本院自應併予審理。再被告曾因違反肅清煙毒
    條例案件，經法院判處有期徒刑4 年7 月確定，且曾先後經
    2 次撤銷假釋，所餘殘刑為2 年1 月；又於89年間因竊盜案
    件，經本院89年度易字第1048號判處有期徒刑1 年8 月，嗣
    經臺灣高等法院高雄分院89年度上易字第1846號判決上訴駁
    回確定，經與上開殘刑接續執行，嗣於93年7 月5 日假釋出
    監，甫於同年8 月15日保護管束期滿，假釋未經撤銷，以已
    執行論，有臺灣屏東地方法院檢察署刑案資料查註紀錄表、
    臺灣高等法院被告前案紀錄表各1 紙在卷可考，其於有期徒
    刑執行完畢5 年內再犯本件有期徒刑以上之罪，係屬累犯，
    應依刑法第47條規定加重其刑，並遞予加重之。爰審酌被告
    前有煙毒、麻藥、竊盜等多項前科，且歷經毒癮戒斷之保安
    處分程序（參前揭紀錄表），仍未知警惕，始終無法戒除毒
    癮，惟念其所為係戕害自己身心之行為，尚未害及他人，且
    犯後坦承犯行等一切情狀，並斟酌檢察官之求刑，量處如主
    文所示之刑。又扣案沾有毒品海洛因殘渣之注射針筒1 支，
    因與所殘留之毒品殘渣無法析離，應整體視為毒品，併依毒
    品危害防制條例第18條第1 項前段之規定，宣告沒收銷燬之
    。
據上論斷，應依刑事訴訟法第273 條之1 第1 項、第299 條第1
項前段，毒品危害防制條例第10條第1 項、第18條第1 項前段，
刑法第11條、第56條、第47條，判決如主文。
本案經檢察官王光傑到庭執行職務。
中   華    民     國     95    年    1     月   20    日
                         刑事第四庭   法  官  劉敏芳
以上正本證明與原本無異。
如不服本判決應於收受本判決送達後十日內向本院提出上訴書狀
，其未敘述上訴理由者，並得於提起上訴後十日內向本院補提理
由書狀（均須按他造當事人之人數附繕本）「切勿逕送上級法院
」
中    華    民    國    95    年    1     月    23    日
                                      書記官  許倬維
毒品危害防制條例第10條第1項：
施用第一級毒品者，處6月以上5年以下有期徒刑。


司法院資訊處製作；財團法人民間司法改革基金會備份。
